最高法院刑事判決            一○○年度台上字第五一七六號
上  訴  人  吳吉田
選任辯護人  施嘉鎮律師
上  訴  人  陳建宏
上列上訴人等因殺人未遂等罪案件，不服台灣高等法院中華民國
一○○年七月十三日第二審判決（一○○年度上訴字第七五三號
，起訴案號：台灣宜蘭地方法院檢察署九十八年度偵字第一七三
○、一七六五號），提起上訴，本院判決如下：
    主  文
上訴駁回。
    理  由
一、吳吉田殺人未遂部分：
按刑事訴訟法第三百七十七條規定，上訴於第三審法院，非以判
決違背法令為理由，不得為之。是提起第三審上訴，應以原判決
違背法令為理由，係屬法定要件。如果上訴理由書狀並未依據卷
內訴訟資料，具體指摘原判決不適用何種法則或如何適用不當，
或所指摘原判決違法情事，顯與法律規定得為第三審上訴理由之
違法情形，不相適合時，均應認其上訴為違背法律上之程式，予
以駁回。本件原判決維持第一審論處上訴人吳吉田共同殺人未遂
罪刑之判決，駁回其於第二審之上訴，已敘明所憑之證據及認定
之理由；從形式上觀察，並無判決違背法令之情形存在。再查原
判決綜合吳吉田與上訴人陳建宏之供述、證人即鑑識人員廖建凱
所為之證言，參酌內政部警政署刑事警察局函及鑑定報告、現場
蒐獲之相關跡證等卷證資料，認陳建宏於案發現場射擊三發子彈
，吳吉田射擊二發子彈，而陳建宏朝陳紹傑駕駛之小客車右側車
門所射擊之二發子彈，均貫穿車門，其中一發擊中被害人曾有朋
腹部；至該車後擋風玻璃未尋獲彈頭之一槍，則係吳吉田射擊。
所辯其等係朝上開小客車引擎蓋及輪圈等處射擊，並無殺人故意
等語，為卸責之詞，不足採信。吳吉田聲請鑑定該小客車後擋風
玻璃疑似彈孔痕跡是否槍擊造成，因事證明確，自無必要，併予
說明。吳吉田上訴意旨仍執陳詞，謂陳紹傑駕駛之小客車曾遭棍
棒、鋁棒攻擊，且與其他車輛發生擦撞，其後擋風玻璃疑似彈孔
處之面積與形狀，不同於一般彈著痕跡，原判決僅憑鑑定報告及
鑑識人員之證言，遽為不利之認定，未另行鑑定，顯有違誤等語
，對於原審取捨證據及判斷其證明力職權之行使，暨原判決已明
白論斷之事項，任持己見指摘，不符上訴第三審之法定要件。其
上訴為違背法律上之程式，應予駁回。
二、吳吉田非法寄藏槍、彈及陳建宏部分：
查第三審上訴書狀，應敘述上訴之理由，其未敘述者，得於提起
上訴後十日內補提理由書於原審法院，已逾上述期間，而於第三
審法院未判決前仍未提出上訴理由書狀者，第三審法院應以判決
駁回之，刑事訴訟法第三百八十二條第一項、第三百九十五條後
段規定甚明。吳吉田非法寄藏槍、彈及上訴人陳建宏（殺人未遂
及非法寄藏槍、彈）部分，經原審判決後，吳吉田於民國一○○
年七月二十一日、陳建宏於同月二十七日分別提起上訴，並未敘
述理由，迄今逾期已久，於本院未判決前仍未提出，依上開規定
，其等上訴自非合法，均應駁回之。
據上論結，應依刑事訴訟法第三百九十五條，判決如主文。
中    華    民    國  一○○  年    九    月  二十二  日
                      最高法院刑事第十一庭
                          審判長法官  陳  世  淙  
                                法官  陳  東  誥  
                                法官  何  菁  莪  
                                法官  施  俊  堯  
                                法官  洪  曉  能  
本件正本證明與原本無異
                                      書  記  官  
中    華    民    國  一○○  年    九    月  二十六  日
                                                      Ｅ